【裁判字號】    95,訴,692
【裁判日期】    950602
【裁判案由】    毒品危害防制條例
【裁判全文】
臺灣彰化地方法院刑事判決               95年度訴字第692號
公  訴  人  臺灣彰化地方法院檢察署檢察官
被      告  甲○○
                      弄19號.
                      樓
上列被告因違反毒品危害防制條例案件，經檢察官提起公訴（95
年度毒偵字第1161號），被告於本院準備程序中就被訴事實為有
罪之陳述，經本院合議庭裁定改依簡式審判程序審理，並判決如
下：
    主    文
甲○○連續施用第一級毒品，累犯，處有期徒刑壹年；扣案之注
射針筒壹支、塑膠鏟管貳支及塑膠空袋伍個，均沒收。
    犯罪事實
一、甲○○前因施用毒品案件，分別經本院以92年度訴字第964
    號判決及92年度易字第1173號判決判處有期徒刑9 月、4 月
    確定，上開二罪嗣經定應執行刑有期徒刑1 年確定，已於民
    國93年12月15日縮刑期滿執行完畢；另因施用毒品案件，經
    本院裁定移送觀察、勒戒後，認有繼續施用毒品之傾向，再
    經本院以90年度少調字第443 號裁定令入戒治處所施以強制
    戒治，於91年2 月8 日停止戒治出所付保護管束，嗣經裁定
    撤銷停止戒治，令入戒治處所繼續施以強制戒治，已於91年
    10月29日執行完畢釋放（至另雖因施用毒品案件，經本院以
    92年度毒聲字第1377號裁定令入戒治處所施以強制戒治，惟
    嗣因毒品危害防制條例於93年1 月9 日修正施行而未執行完
    畢即釋放）。猶不思悔改，於前揭強制戒治執行完畢釋放後
    5 年內，復基於施用第一級毒品海洛因之概括犯意，自94年
    6 月某日起至95年3 月9 日晚上8 時許止，在其位於彰化縣
    員林鎮○○里○○路51巷13號5 樓住所及朋友住處，以將海
    洛因加水混合後以注射針筒注射體內之方式，連續施用第一
    級毒品海洛因多次，頻率約1 星期施用1 次；嗣於95年3 月
    10日下午2 時40分許，在彰化縣員林鎮○○街81號為警持搜
    索票查獲，並扣得其所有，供其施用第一級毒品海洛因犯罪
    所用之注射針筒1 支、塑膠鏟管2 支（起訴書漏載）及塑膠
    空袋5 個。
二、案經彰化縣警察局員林分局報請臺灣彰化地方法院檢察署檢
    察官偵查起訴。
    理    由
一、被告甲○○於準備程序中，先就前揭犯罪事實為有罪之陳述
    ，且所犯係死刑、無期徒刑、最輕本刑為3 年以上有期徒刑
    以外之罪，經本院合議庭依刑事訴訟法第273 條之1 第1 項
    之規定，裁定由法官一人獨任進行簡式審判程序，合先敘明
    。
二、前揭犯罪事實，業據被告於本院審理中坦承不諱，且被告於
    前揭時地經採其尿液送驗之結果，確呈嗎啡陽性反應（按一
    般施用海洛因者會在其體內代謝為嗎啡成分殘留，並經由尿
    液排出），有彰化縣警察局員林分局委託檢驗尿液代號與真
    實姓名對照認證單、詮昕科技股份有限公司00000000號濫用
    藥物尿液檢驗報告各1 紙附卷可稽，並有注射針筒1 支、塑
    膠鏟管2 支及塑膠空袋5 個扣案可佐；再參以施用第一級毒
    品海洛因具成癮性，在生理上或心理上都會對海洛因產生強
    烈的需求與依賴，一旦停用，會有發汗、流淚、緊張、無法
    入睡、出現劇烈嘔吐、發冷、血壓升高等禁斷症狀等情，足
    徵被告自白與事實相符，堪予採信。而被告前因施用毒品案
    件，經本院裁定移送觀察、勒戒後，認有繼續施用毒品之傾
    向，再經本院以90年度少調字第443 號裁定令入戒治處所施
    以強制戒治，於91年2 月8 日停止戒治出所付保護管束，嗣
    經裁定撤銷停止戒治，令入戒治處所繼續施以強制戒治，已
    於91年10月29日執行完畢釋放，有臺灣高等法院被告前案紀
    錄表1 份在卷可參，被告於上揭強制戒治執行完畢釋放後5
    年內，再犯施用毒品犯行，亦堪認定。本案事證已臻明確，
    被告施用第一級毒品海洛因犯行堪予認定，應依法論科。
三、核被告所為，係犯毒品危害防制條例第10條第1 項之施用第
    一級毒品罪。其為供己施用而於施用前持有海洛因之低度行
    為，為其施用之高度行為所吸收，不另論罪。又被告先後多
    次施用第一級毒品犯行，時間緊接，所犯為構成要件相同之
    罪名，顯係基於概括犯意反覆為之，應依連續犯之規定，論
    以一罪，並依法加重其刑。又查被告曾因施用毒品案件，分
    別經本院以92年度訴字第964 號判決及92年度易字第1173號
    判決判處有期徒刑9 月、4 月確定，上開二罪嗣經定應執行
    刑有期徒刑1 年確定，已於93年12月15日縮刑期滿執行完畢
    ，有臺灣高等法院被告前案紀錄表1 紙附卷可憑，其受此有
    期徒刑執行完畢後，5 年以內再犯有期徒刑以上之罪，為累
    犯，應依法遞予加重其刑。爰審酌被告曾因施用毒品案件經
    法院判刑確定並執行完畢，仍不知戒除毒癮，足見其自制能
    力尚有未足，有接受相當期間監禁教化之必要，以促其及早
    矯正吸毒惡習；惟念及被告犯罪之動機、目的係因施用毒品
    之習性難以戒除，其犯罪手段僅係戕害自己之身心、施用毒
    品次數、時間及犯罪後坦承犯行之態度等一切情狀，量處如
    主文所示之刑，以示懲儆。扣案之注射針筒1 支、塑膠鏟管
    2 支及塑膠空袋5 個，均為被告所有（其中塑膠鏟管及塑膠
    空袋係與林俊宏共有），係供其施用第一級毒品犯罪所用之
    物，業據被告於本院審理時供明在卷，爰依刑法第38條第1
    項第2 款之規定宣告沒收之。
據上論斷，應依刑事訴訟法第273 條之1 第1 項、第299 條第1
項前段，毒品危害防制條例第10條第1 項，刑法第11條前段、第
56條、第47條、第38條第1 項第2 款，判決如主文。
本案經檢察官鮑慧忠到庭執行職務。
中    華    民    國    95    年    6     月    2     日
                  刑事第一庭  法  官  吳永梁
以上正本證明與原本無異。
如不服本判決，應於判決送達後10日內向本院提出上訴狀 (須附
繕本)。
中    華    民    國    95    年    6    月    6      日
                              書記官  陳美敏
附錄論罪科刑法條全文：
毒品危害防制條例第10條
施用第一級毒品者，處六月以上五年以下有期徒刑。
施用第二級毒品者，處三年以下有期徒刑。


司法院資訊處製作；財團法人民間司法改革基金會備份。
